【裁判字號】    90,簡上,37
【裁判日期】    900323
【裁判案由】    給付票款
【裁判全文】
臺灣臺中地方法院民事判決  九十年度簡上字第三七號
    上  訴  人  乙○○
    被  上訴人  甲○○
右當事人間請求給付票款事件，上訴人對於中華民國八十九年十二月十四日本院沙鹿簡易庭
八十九年度沙簡字第八００號第一審判決提起上訴，本院判決如左：
    主    文
上訴駁回。
第二審訴訟費用由上訴人負擔。
    事    實
甲、上訴人方面：
一、聲明：求為判決：
  (一)原判決廢棄。
  (二)被上訴人在第一審之訴及假執行之聲請均駁回。
  (三)第一、二審訴訟費用由被上訴人負擔。
二、陳述：除與原判決記載相同者，茲引用之外，補稱：系爭支票係借給訴外人林瑞廷，而
    林瑞廷並無積欠被上訴人債務，被上訴人以無對價取得票據，不得享有優於前手之權利
    ，故被上訴人不得行使票據上之權利。
三、證據：聲請訊問証人許金釵、林陳滿。
乙、被上訴人方面：
一、聲明：求為判決如主文所示。
二、陳述：除與原判決記載相同者，茲引用之外，補稱：林瑞廷係拿系爭支票向被上訴人調
    現。只求上訴人給付票款。
三、證據：援用第一審所提証據。
    理    由
一、本件被上訴人起訴主張：其持有上訴人簽發，大眾商業銀行沙鹿分行付款，八十九年四
    月十五日期，票號0000000號，票面金額新臺幣（下同）五十萬元之支票一紙，
    屆期提示不獲支付，提出支票及退票理由單影本各一紙為証，因本於票據關係，求為命
    上訴人給付五十萬元並加付法定遲延利息之判決。上訴人則以：系爭支票為其簽發，借
    與訴外人林瑞廷，林瑞廷已將其房屋過戶與被上訴人，被上訴人未將系爭支票交還上訴
    人，林瑞廷己無積欠被上訴人債務，被上訴人無對價取得票據，不得享有優於前手之權
    利，被上訴人不得行使票據上權利等語，資為抗辯。
二、查被上訴人主張其執有上訴人簽發，票載發票日為八十九年四月十五日，以大眾商業銀
    行沙鹿分行為付款人，票號0000000號，面額五十萬元支票一紙，於八十九年四
    月十五日提示付款，不獲兌現等情，業經提出支票及退票理由單影本各一紙為証。上訴
    人對上開支票之真正不爭執，惟以系爭支票係借給訴外人林瑞廷向被上訴人調現，但林
    瑞廷以其四棟房屋過戶與被上訴人抵債，被上訴人尚欠林瑞廷兩百多萬元，系爭支票應
    交還而未交還，被上訴人不得行使票據上權利等語置辯。証人林陳滿、許金釵到庭供証
    ：「林瑞廷向被上訴人所借款項，已以四棟房屋抵債還清，系爭支票應予交還屬實」。
    是系爭支票係上訴人簽發，借林瑞廷持向被上訴人調現，被上訴人之取得系爭支票自非
    無對價。況票據行為為不要因行為，即不以給付之原因為要素，而得成立之行為，凡簽
    名於票據之人，不問原因如何，均須依票上所載文義負責。是上訴人之答辯難採納。
三、綜上所述，本件被上訴人主張其因林瑞廷向其告貸而持有系爭支票，係有對價之辯詞為
    可採。上訴人所辯均無可取。從而被上訴人本於票據關係，請求上訴人給付系爭五十萬
    元票款及自付款提示日起至清償日止，按年息百分之六計算之利息，為有理由，應予准
    許。是則原審判命上訴人如數給付，並依職權宣告假執行，於法並無不合。上訴意旨指
    摘原判決不當，求予廢棄改判，為無理由，應予駁回其上訴。
四、據上論結，本件上訴為無理由，依民事訴訟法第四百三十六條之一第三項、第四百四十
    九條第一項、第七十八條判決如主文。
中        華        民        國   九十     年      三       月    二十三     日
                                    臺灣臺中地方法院民事第四庭
~B審判長法官  王  銘
~B法      官  王世華
~B法      官  周靜秀
右為正本係照原本作成
不得上訴。
中        華        民        國   九十     年      三       月    二十七     日
~B法院書記官


司法院資訊處製作；財團法人民間司法改革基金會備份。
